【裁判字號】    97,聲,3405
【裁判日期】    980119
【裁判案由】    發還擔保金
【裁判全文】
臺灣板橋地方法院民事裁定              97年度聲字第3405號
聲  請  人
即  債權人  美明實業股份有限公司
法定代理人  甲○○
相  對  人
即  債務人  力技科技工程股份有限公司（原名：力技環保工程
            股份有限公司）
法定代理人  乙○○
上列聲請人聲請發還擔保金事件，本院裁定如下：
    主      文
聲請駁回。
聲請程序費用由聲請人負擔。
    理      由
一、本件聲請意旨略以：聲請人與相對人間因給付工程款事件，
    前依本院97年度裁全字第3293號民事裁定，於提供新臺幣14
    0,000 元之提存金後，聲請就相對人之財產予以假扣押在案
    。嗣兩造間之本案訴訟業已達成訴訟上調解，而聲請人亦已
    撤回假扣押之執行程序，且以存證信函催告相對人行使權利
    而未為行使。為此，爰依法聲請返還前開提存金等語，並提
    出本院97年度裁全字第3293號民事裁定、臺灣臺北地方法院
    97年度存字第2597號提存書、本院97年度板簡調字第843 號
    調解筆錄、撤回假扣押執行聲請狀等影本、存證信函暨回執
    原本各1 份為證。
二、按訴訟終結後，供擔保人證明已定20日以上之期間，催告受
    擔保利益人行使權利而未行使者，或法院依供擔保人之聲請
    ，通知受擔保利益人於一定期間內行使權利並向法院為行使
    權利之證明而未證明者，法院應依供擔保人之聲請，以裁定
    命返還其提存物或保證書，民事訴訟法第104條第1項第3 款
    定有明文；又上開規定，於其他依法令供訴訟上之擔保者準
    用之，同法第106 條前段亦有明文。是供擔保人欲以訴訟終
    結後，已定20日以上之期間催告受擔保利益人行使權利而未
    行使為由，向法院聲請裁定命返還擔保物者，須以供擔保人
    證明其已合法催告受擔保利益人行使權利，為其前提要件。
三、經查，臺灣臺北地方法院97年度存字第2597號擔保提存事件
    ，係聲請人持本院於97年5 月22日所為之本院97年度裁全字
    第3293號假扣押裁定而聲請提存之提存金，並於提存後，據
    以聲請該院97年度執全字第1555號假扣押執行程序對相對人
    之財產予以假扣押在案等情，業據本院依職權調閱上開卷宗
    核閱屬實。惟聲請人雖主張其已於97年10月1 日以臺北青田
    第226 號存證信函催告相對人行使權利乙節，固有聲請人提
    出之存證信函暨回執原本各1 份附卷為證，然上揭存證信函
    依其所載收件人名稱乃係為「力技科技股份有限公司」，而
    非本件之相對人「力技科技工程股份有限公司」，且其雙掛
    號回執上所註明之收件人亦係「力技科技股份有限公司」，
    非本件相對人，自難謂聲請人已合法催告相對人行使權利而
    未經行使。綜上所述，本件聲請人除將相對人之名稱誤載為
    「力技科技股份有限公司」外，又尚未為合法之催告，即不
    符聲請發還擔保金之要件，其聲請自不能准許。
四、依民事訴訟法第95條、第78條，裁定如主文。
中    華    民    國    98    年    1     月    19    日
                  民事第一庭法  官  黃若美
以上正本證明與原本無異。
如不服本裁定應於送達後10日內向本院提出抗告狀，並應繳納抗
告裁判費新台幣1,000 元整。
中    華    民    國    98    年    1     月    19    日
                            書記官  江怡萱


司法院資訊處製作；財團法人民間司法改革基金會備份。
